臺灣高雄地方法院刑事判決　　　　　　　　　　　　九十一年度訴字第二一二五號
　　公　訴　人　臺灣高雄地方法院檢察署檢察官
　　被　　　告　甲○○
右列被告因違反毒品危害防制條例案件，經檢察官提起公訴（九十一年度毒偵字第二
九四五號），本院判決如左：
    主  文
甲○○施用第一級毒品，處有期徒刑捌月；又施用第二級毒品，處有期徒刑伍月。應
執行有期徒刑壹年。
    事  實
一、甲○○曾於民國八十七年間因違反肅清煙毒條例案件，本院判處有期徒刑三年四
    月確定，並於九十年十二月二十八日縮短刑期假釋出獄保護管束中；復因施用毒
    品案件，經臺灣臺東地方法院以八十七年度毒聲字第二七四號裁定令入戒治處所
    施以強制戒治一年，並於八十八年十二月二十四日強制戒治期滿，經臺灣臺東地
    方法院檢察署檢察官於八十九年一月四日以八十九年度戒毒偵字第三號為不起訴
    處分確定在案。詎仍不知悔改，竟於九十一年五月六日下午某時，在高雄縣茄萣
    鄉○○村○○路○段三一九號住處，以將第一級毒品海洛因滲入注射針筒內，再
    用以注射自己身體之方式，施用第一級毒品海洛因一次；又於九十一年五月七日
    上午十一時一分許回溯二十四小時內之某時，在高雄縣市某不詳地點，以不詳之
    方法，施用第二級毒品安非他命一次。嗣於九十一年五月七日上午十時五十分許
    ，經警持臺灣高雄地方法院檢察署檢察官核發之強制採驗尿液許可書，在高雄縣
    警察局岡山分局採尿送台灣檢驗科技股份有限公司檢驗後，呈嗎啡及甲基安非他
    命陽性反應，始查知上情。復經依本院以九十一年度毒聲字第三七三五號裁定送
    臺灣屏東戒治所強制戒治中。
二、案經高雄縣警察局岡山分局報告臺灣高雄地方法院檢察署檢察官偵查起訴。
    理  由
一、訊據被告甲○○固坦承有於右揭時、地施用第一級毒品海洛因之事實，惟矢口否
    認有何施用第二級毒品安非他命之犯行，辯稱︰只有施用海洛因，沒有施用安非
    他命云云。然查，被告為警查獲時經採其尿液送驗結果，呈甲基安非他命及嗎啡
    陽性反應，此有台灣檢驗科技股份有限公司九十一年五月十七日報告編號ＫＺ0
    00000000000號濫用藥物尿液檢驗報告及列管毒品人口尿液檢體採集
    送驗紀錄表各一紙附卷可稽，是被告有施用第一級毒品海洛因之犯行洵堪認定。
    又按甲基安非他命經口服投與後，約百分之七十於二十四小時內自尿液中排出，
    其尿液內甲基安非他命成分之檢出，與投與甲基安非他命份量、個人體質、檢測
    儀器之精密有關，通常採尿液是否呈陽性反應，應以投與後二十四小時所採為宜
    ，此業經行政院衛生署藥物食品檢驗局以（八○）藥檢壹字第○四四九四二號函
    說明綦詳，再目前各醫院所檢驗尿液最精密之方法為ＧＣ─ＭＳ法即氣相層析質
    譜儀法，按尿液經檢驗呈陽性反應，不一定即可確認有吸用甲基安非他命或煙毒
    ，應依其分析方法來判定，因有部分藥物之干擾，有些分析方法無法辨識，但尿
    液經氣體色層質譜法確認有甲基安非他命反應，即可確認有吸用安非他命，而台
    灣檢驗科技股份有限公司所採檢驗尿液之方式，係先經以酵素免疫分析法進行篩
    檢，再採用氣相層析質譜儀法進行確認，有上開檢驗成績書所載檢驗方法可稽，
    是被告甲○○之尿液，經台灣檢驗科技股份有限公司以氣相層析質譜儀法檢驗，
    既檢出有甲基安非他命陽性反應，足認被告於九十一年五月七日上午十一時一分
    許，經警採尿時間回溯二十四小時內之某時，必有施用第二級毒品安非他命之犯
    行，是被告前開所辯未施用安非他命云云，顯係飾卸之詞，委不足採。而被告前
    因施用毒品案件，經臺灣臺東地方法院以八十七年度毒聲字第二七四號裁定令入
    戒治處所施以強制戒治一年，並於八十八年十二月二十四日強制戒治期滿，經臺
    灣臺東地方法院檢察署檢察官於八十九年一月四日以八十九年度戒毒偵字第三號
    為不起訴處分確定，有該不起訴處分書一紙在卷足憑，其於強制戒治期滿為不起
    訴處分後，五年內再犯毒品危害防制條例第十條之罪，經本院以九十一年度毒聲
    字第三七三五號裁定令入戒治處所施以強制戒治一年，亦有本院九十一年度毒聲
    字第一六六○號強制戒治裁定書一紙附卷可憑，本件事證明確，被告犯行洵堪認
    定。
二、查海洛因、安非他命係毒品危害防制條例第二條第二項第一款及第二款所稱之第
    一級毒品及第二級毒品，核被告甲○○施用海洛因及安非他命之行為，係犯該條
    例第十條第一項、第二項之施用第一級毒品罪及施用第二級毒品罪。被告持有海
    洛因、安非他命後，進而施用，其持有之低度行為應為施用之高度行為所吸收，
    不另論罪。又被告所犯上開二罪間，犯意各別，行為互異，應予分論併罰。爰審
    酌被告素行不良，已有違反肅清煙毒條例之前科紀錄，且前曾因施用毒品，經強
    制戒治期滿由檢察官為不起訴處分確定後，仍不知悔改警惕，猶繼續施用毒品，
    本不宜寬貸，惟念其犯後坦承部分犯行，尚知悔悟，且施用毒品乃自戕行為，及
    對社會危害性等一切情狀，分別量處如主文所示之刑，以資懲儆，並定其應執行
    之刑。
據上論斷，應依刑事訴訟法第二百九十九條第一項前段，毒品危害防制條例第十條第
一項、第二項，刑法第十一條前段、第五十一條第五款，判決如主文。
中      華      民      國    九十一    年     十二     月    三十一    日
                                    臺灣高雄地方法院刑事第一庭
                                        法  官     陳玉聰
右正本證明與原本無異。
如不服本判決，應於判決送達後十日內，向本院提出上訴狀。
                                        書記官     鄭淑臻
中    華    民    國    九十一    年     十二     月         三十一     日
附錄本案論罪科刑法條全文：
毒品危害防制條例第十條
施用第一級毒品者，處六月以上五年以下有期徒刑。
施用第二級毒品者，處三年以下有期徒刑。
